臺灣臺南地方法院刑事判決　　　　　　　　　　　　九十一年度南簡上字第七號
　　上　訴　人　丙○○
　　即被告
右列被告因竊盜等案件，不服本院九十年度新簡字第三九八號中華民國九十一年三月
一日第一審判決（聲請案號：九十年度偵字第一三二二二號），提起上訴，本院管轄
之第二審合議庭判決如左：
    主  文
上訴駁回。
丙○○緩刑貳年。
    事  實
一、丙○○意圖為自己不法之所有，於民國（下同）九十年八月二十九日至三十日間
    ，在台南市○區○○街一○六號之十一，利用其妹乙○○不在家之際，竊取乙○
    ○所有之國民身分證、台南市第六信用合作社信用卡及乙○○之男友甲○○國民
    身分證各一張。丙○○於得手後，並意圖為自己不法之所有，基於概括犯意，連
    續於九十年九月一日上午十時四十六分許、上午十一時五分許及上午十一時二十
    九分許，先後持竊得之前揭信用卡，前往位在台南市○區○○路二段一四七號之
    「景昌銀樓」、位在台南市○區○○路二段一三一號之「長記銀樓」及位在台南
    市○區○○街二○○號之「慶大銀樓」刷卡消費，多次偽造乙○○之署押於簽帳
    單之簽名欄成為有收據性質之私文書後，詐得多件金飾，總計盜刷金額達新台幣
    （下同）二萬七千九百元，並透過接受刷卡商號持以向財團法人聯合信用卡中心
    行使，致使台南市第六信用合作社陷於錯誤，承擔前述多筆債務款項，足以生損
    害於乙○○及發卡之台南市第六信用合作社。
二、案經台南市警察局第四分局報請台灣台南地方法院檢察署檢察官偵查後聲請簡易
    判決處刑。
    理  由
一、右開事實，業據被告丙○○於警訊、偵查及本院審理中供承不諱，核與被害人乙
    ○○指訴情節相符，並有被告前往銀樓刷卡之監視錄影帶一捲扣案，及被告盜刷
    信用卡之簽帳單影本三張在卷可資佐證，被告自白核與事實相符，事證明確，其
    犯行足以認定。
二、核被告丙○○所為，係犯刑法第三百二十條第一項之竊盜罪、第三百三十九條第
    一項之詐欺罪、第二百十六條、第二百十條之行使偽造私文書罪。原審以被告犯
    行明確，依刑事訴訟法第四百四十九條第一項前段、第四百五十四條第二項、第
    四百五十條第一項，刑法第三百二十條第一項、第二百十六條、第二百十條、第
    三百三十九條第一項、第五十五條、第四十一條第一項前段、第三十八條第一項
    第二款、罰金罰鍰提高標準條例第一條前段、第二條，量處有期徒刑五月，並諭
    知如易科罰金，以三百元折算一日，扣案之簽帳單客戶收執聯三張均沒收，認事
    用法，核無不合，量刑亦屬妥適。被告上訴意旨雖稱：其精神狀況十分不穩定，
    長年進出精神科及急診室，案發當時可能處於喪失記憶或精神耗弱狀態，應予減
    刑或免刑等語，惟經本院向行政院衛生署嘉南療養院調取被告之全部病歷資料調
    查，並請該院對被告實施精神鑑定，該院鑑定結果認：被告雖有精神疾病，但無
    妄想或幻覺等精神活性症狀，且犯案經過亦未有活性精神症狀干擾之證據，就臨
    床精神檢查判斷其犯行時之精神狀態，未達精神耗弱或心神喪失之程度等語，此
    有該院九十一年十月十五日復函及精神鑑定報告書乙份在卷可稽，且本院就被告
    病歷資料調查並不足以認被告行為時有何精神耗弱或心神喪失情事，故被告請求
    對原判決求予撤銷改判，為無理由，應予駁回。
三、末查，被告未曾受有期徒刑以上刑之宣告，此有台灣高等法院被告全國前案紀錄
    表一紙在卷可證，其因一時失慮致罹刑章，經此科刑之教訓，當知所警惕而無再
    犯之虞，且被告經精神鑑定，認其具有邊緣性人格疾患，家庭關係複雜，多年來
    與家人間的衝突頻繁，導致其在情緒上呈現出不穩定、易焦慮之特質，對自我衝
    動行為的控制能力不佳，易造成自傷或傷人等不適切行為的發生，此有上開鑑定
    報告書在卷可參，本院因認短期自由刑對於被告並不合適，對其違法行為之矯治
    亦無幫助，故其受刑之宣告以暫不執行為適當，併宣告緩刑二年，以啟自新。
據上論斷，應依刑事訴訟法四百五十五條之一第一項、第三項、第三百六十八條，刑
法第七十四條第一款，判決如主文。
本案經檢察官蘇聰榮到庭執行職務。
中    華    民    國      九十一      年      十一    月    二十九      日
                                  臺灣臺南地方法院刑事第七庭
                                      審判長法官  黃  光  進
                                            法官  謝  瑞  龍
                                            法官  黃  翰  義
右正本證明與原本無異。
不得上訴。
                                          書記官  李  珍  瑩
中    華    民    國      九十一      年      十一    月    二十九      日
